臺灣高等法院刑事裁定　　　　　　　　 100年度抗字第1156號
抗　告　人
即　受刑人　王春林
上列抗告人因犯竊盜等案件，不服臺灣板橋地方法院民國100年9
月6日定其應執行刑之裁定（100年度聲字第4120號），提起抗告
，本院裁定如下：
    主  文
抗告駁回。
    理  由
一、原裁定意旨略以：聲請意旨以受刑人王春林因犯竊盜等案件
    ，先後經判決確定如附表，應依刑法第53條及第51條第5款
    ，定其應執行之刑（編號1至4定刑，5至6號分別定刑，聲請
    書誤載為4至5號應分別定刑），茲檢察官依刑事訴訟法第47
    7條第1項聲請定其應執行之刑；經審核認檢察官之聲請為正
    當，乃裁定定其應執行之刑如原裁定主文所示。
二、抗告意旨略以：參照臺灣板橋地方法院（下稱板橋地院）98
    年度聲字第2835號所涉毒品及竊盜案件等罪共42個月（即3
    年6月）經數罪併罰定應執行刑僅22個月（即1年10月），相
    較抗告人即受刑人王春林所犯之罪有天壤之別，抗告人深知
    犯罪行為，實屬自食惡果，但原審定應執行刑實有過重，請
    求撤銷原裁定云云。
三、按裁判確定前犯數罪者，併合處罰之，有二裁判以上者，依
    刑法第51條規定，定其應執行之刑，同法第50條、第53條分
    別定有明文。再法院就自由裁量權之行使，除不得逾越法律
    所規定範圍之外部性界限外，應受比例原則、公平正義原則
    之規範，謹守法律秩序之理念，體察法律之規範目的，使其
    結果實質正當，合於裁量之內部性界限，俾與立法本旨相契
    合。依修正前刑法第51條第5款規定數罪併罰，宣告多數有
    期徒刑者，應於各刑中之最長期以上，各刑合併之刑期以下
    ，定其應執行之刑期，但不得逾30年，其就數罪併罰，固非
    採併科主義，係採限制加重主義，就俱發各罪中，以最重之
    宣告刑為基礎，由法院參酌他罪之宣告刑，裁量加重定之，
    且不得逾法定之20年最高限制，此即外部性界限。法院為裁
    判時，二者均不得有所踰越。在數罪併罰，有二裁判以上，
    定其應執行之刑時，固屬於法院自由裁量之事項，然仍應受
    前揭外部性界限及內部性界限之拘束。（最高法院96年度台
    上字第7582號判決、97年度台上字第2017號判決參照）又關
    於刑之量定，係實體法上賦予法院得為自由裁量之事項，倘
    其未有逾越法律所規定之範圍，或濫用其權限，即不得任意
    指摘為違法。且在同一犯罪事實與情節，如別無其他加重或
    減輕之原因，下級審量定之刑，亦無過重或失輕之不當情形
    ，則上級審法院對下級審法院之職權行使，原則上應予尊重
    。（最高法院75年度台上字第7033號判例意旨、85年度台上
    字第2446號判決意旨可資參照）查抗告人因犯竊盜（共8罪
    ）、施用第一級毒品、施用第二級毒品等10罪，經臺灣士林
    地方法院（下稱士林地院）及板橋地院先後判處如原裁定附
    表所示之刑（除附表編號1之犯罪日期應更正為：「民國97
    年11月16日」，附表編號3之宣告刑應更正為：「有期徒刑7
    月，3次，已定刑為1年6月」、犯罪日期應更正為「98年1月
    23日及98年1月29日」，附表編號4之犯罪日期應更正及補充
    為：「98年1月6日至98年1月10日間某時及98年1月10日」、
    應更正及補充偵查機關案號為：「臺灣板橋地方法院檢察署
    檢察官98年度偵緝字第2586號、98年度偵字第31613號」，
    附表編號5之最後事實審案號應更正為：「98年度簡字第873
    0號」外，其餘詳如附表所示），並於如原裁定附表所示日
    期分別確定在案，其中如原裁定附表編號1至2所示之罪，並
    經板橋地院以98年度聲字第5467號裁定應執行有期徒刑8月
    確定，如原裁定附表編號3所示之3罪，經板橋地院以98年度
    易緝字第190號判決定其應執行刑為有期徒刑1年6月確定，
    如原裁定附表編號4所示之2罪，經板橋地院以98年度易字第
    3215號判決定其應執行刑為有期徒刑9月確定，如原裁定附
    表編號6所示之2罪，經板橋地院以98年度訴字第4443號判決
    定其應執行刑為有期徒刑1年確定，有本院被告前案紀錄表
    及各該案判決在卷可稽；嗣臺灣板橋地方法院檢察署檢察官
    因之聲請原審法院就原裁定附表編號1至4所示之罪，及原裁
    定附表編號5至6所示之罪，分別定其應執行之刑，而經原審
    法院審核認其聲請為正當，乃依上揭法律規定，就抗告人王
    春林所犯如原裁定附表編號1至4所示之罪所處之刑，應執行
    有期徒刑2年10月；抗告人所犯如原裁定附表編號5至6所示
    之罪所處之刑，應執行有期徒刑1年4月，而抗告人所犯如原
    裁定附表編號1至4所定應執行刑部分，係在各刑中經減刑後
    最長期有期徒刑7月以上，各刑合併刑期2年11月以下，抗告
    人所犯如原裁定附表編號5至6所定應執行刑，亦係在各刑中
    經減刑後最長期有期徒刑8月以上，各刑合併刑期1年5月以
    下，均符合刑法第51條第5款所規定之外部界限及上開法律
    規範目的、法律秩序，結果實質正當之裁量內部性界限，揆
    諸前揭說明，原審裁定並無違誤。抗告人以與本案無任何關
    係之他案（98年度聲字第2835號）為例，指摘原審所定執行
    刑違反比例原則，並為無理由，應予駁回。
四、據上論斷，應依刑事訴訟法第412條，裁定如主文。
中    華    民    國   100    年    10    月    12    日
                  刑事第十一庭  審判長法  官  許宗和
                                      法  官  趙功恆
                                      法  官  潘進柳
以上正本證明與原本無異。
原裁定附表編號5 、6 部分如不服本裁定，應於收受送達後五日
內向本院提出抗告狀。
其餘不得抗告。
                                      書記官  任正人
中    華    民    國   100    年    10    月    12    日